【裁判字號】    95,上訴,910
【裁判日期】    950530
【裁判案由】    違反槍砲彈藥刀械管制條例
【裁判全文】
臺灣高等法院刑事判決                 95年度上訴字第910號
上  訴  人
即  被  告  丁○○
                    （現於臺灣桃園監獄執行中）
指定辯護人  本院公設辯護人乙○○
上列上訴人即被告因違反槍砲彈藥刀械管制條例案件，不服臺灣
板橋地方法院94年度訴字第2392號，中華民國95年1月27日第一
審判決（起訴案號：臺灣板橋地方法院檢察署94年度核退偵字第
1041號），提起上訴，本院判決如下：
    主  文
上訴駁回。
    事  實
一、丁○○前於民國85年間，因違反懲治盜匪條例、違反麻醉藥
    品管理條例及藥事法等案件，經臺灣基隆地方法院以85年度
    訴字第482 號分別判處有期徒刑4 年、4 月及3 月，應執行
    有期徒刑4年5月確定，嗣經本院以86年度上訴字第2462號判
    決駁回上訴確定，於86年8月19日起算刑期，於88 年12月23
    日假釋出監，所餘期間付保護管束，甫於90年10 月26日保
    護管束期滿，假釋未經撤銷，所餘刑期以已執行完畢論（構
    成累犯）。詎仍不知悔改，明知丙○○之身分證、機車駕照
    各1張（係丙○○於93年5月底，在臺北市信義區華納威秀影
    城內失竊）、甲○○之汽車駕照1張（係甲○○於93年8月20
    日21時許，在車號DD-02189號自小客車內所失竊）、楊昌然
    之身分證1張（係楊昌然於不詳時地所失竊），均屬來歷不
    明之贓物，竟仍同時基於寄藏贓物及寄藏槍彈之犯意，於93
    年8月中旬（起訴書略載為同年8月初），在臺北縣板橋市○○路154巷2號4樓，自綽號「小胖」之真實姓名年籍不詳之
    人處，受寄內藏有前揭身分證2張、機車駕照1 張、汽車駕
    照1張，及具殺傷害力之改造八厘米手槍1把、及不具殺傷力
    之改造子彈3顆之皮包1只。嗣丁○○隨身攜帶前揭物品，於
    93年9月15日5時許，在臺北縣板橋市○○路與互助街口為警
    查獲，並扣得上開改造八厘米手槍1把、改造子彈3顆。
二、案經臺北縣政府警察局海山分局報告臺灣板橋地方法院檢察
    署檢察官偵查起訴。
    理  由
一、按刑事訴訟法第159 條第1 項雖規定，被告以外之人於審判
    外之言詞或書面陳述，除法律有規定外，不得作為證據。惟
    同法第159 條之5 第2 項已規定，當事人、代理人或辯護人
    於法院調查證據時，知有第159 條第1 項不得為證據之情形
    ，而未於言詞辯論終結前聲明異議者，視為有前項之同意（
    指同條第1 項之同意作為證據），此乃第159 條第1 項所容
    許，得作為證據之例外規定之一。經查，本案被告、辯護人
    及檢察官於本院言詞辯論終結前，均未就所調查之證據主張
    有刑事訴訟法第159條第1項不得為證據之情形，是本案經調
    查之證據均有證據能力，合先敘明。
二、訊據上訴人即被告丁○○固坦承經警於93年9月15日5時許，
    在臺北縣板橋市○○路與互助街口遭查獲其持有上開具有殺
    傷力之改造八厘米手槍1把、未具殺傷力之改造子彈3顆及丙○○遭竊之身分證、機車駕照各1張、甲○○遭竊之汽車駕
    照1張、楊昌然遭竊之身分證1張等情不諱，但辯稱：其是於
    前案（經查係台灣板橋地方法院93年度訴字第2015號）所犯
    持有具有殺傷力改造手槍案件，相同犯罪時間（經查係93年
    6月30日下午5時許），受綽號「小胖」之真實姓名年籍不詳
    之人之委託寄藏前揭物品，其本案犯行應為前案確定判決效
    力所及，不應再受追訴處罰云云。
三、惟查：
（一）被告對於前揭時、地非法寄藏上揭具殺傷力改造手槍1支
      、不具殺傷力之改造子彈3顆及上開證件等事實，業於警
      訊及偵查、原審坦承不諱。經本院逐一審閱核對被告本案
      之警訊、偵查與原審訊問、審理筆錄，均未見被告曾敘及
      本案之改造手槍等物，乃於前確定案件相同犯罪時間（經
      查係93年6月30日下午5時許）同時受「小胖」之委託寄藏
      而來之情事；甚且於原審審理期日，經審判長訊以：「在
      93年6月間被查獲的持有槍砲及94年3月間被查獲行使變造
      證件與本案有無關連？」一節，其答稱：「沒有。本件是
      單純受寄而已。我沒有使用過本案的槍砲及證件」云云（
      見原審卷第73頁）。本院查若被告於本院翻異前詞所稱，
      若果真屬實，何以其對於此甚為有利於己之事實，未於警
      訊、偵查、原審提出辯解？遑論於原審審理期日經審判長
      好意曉諭提醒，其猶陳稱：前後二案件間並沒有關連云云
      。
（二）另查被告固於93年間曾犯違反槍砲彈藥刀械管制條例案件
      （案號：台灣板橋地方法院93年度訴字第2015號），此有
      本院被告前案紀錄表及該案件判決在卷足憑（本院卷第13
      頁、第23頁至第26頁）；但查經本院細繹前開案件判決，
      得知該判決認定「被告乃於93年6月30日下午5時許，在台
      北縣土城市○○街某處，拾獲皮包壹只，經檢視後發現內
      有具殺傷力之改造手槍壹把及現金新臺幣〔下同〕貳佰餘
      元。丁○○明知未經許可，不得持有可發射金屬或子彈具
      有殺傷力之各式槍砲，竟意圖為自己不法之所有，將前揭
      皮包暨槍枝、現金貳百餘元侵占入己，現金花用淨盡，..
       .. 而未經許可持有附表所示改造手槍。嗣於同日晚上七
      時十五分許，為警在臺北縣中和市○○路二四一巷五十七
      號搜獲，並扣得如附表所示具殺傷力之改造手槍壹枝」等
      情。然查被告始終自承本案之具有殺傷力之改造手槍1把
      、未具殺傷力之改造子彈3顆及丙○○遭竊之身分證、機
      車駕照各1張、甲○○遭竊之汽車駕照1張、楊昌然遭竊之
      身分證1張，乃同時在臺北縣板橋市○○路154巷2號4樓，
      自綽號「小胖」之真實姓名年籍不詳之人處，受寄而來云
      云；經查其中被害人甲○○所有之汽車駕照1張，係甲○○於93年8月20日21時許，在車號DD-02189號自小客車內
      所失竊一節，業據甲○○於警訊中指述在卷（見核退卷第
      14頁），經原審及本院先後提示甲○○上開警訊筆錄，被
      告皆表示沒有意見或搖頭表示無意見（原審卷第71頁、本
      院卷第53頁反面）。即此，既甲○○所有之汽車駕照乃於
      93年8月20日21時許，在車號DD-02189號自小客車內失竊
      ，衡情殊無可能於93年6月30日下午5時許，在台北縣土城
      市○○街某處，遭被告與其他改造手槍等物，一併拾獲或
      經「小胖」委託被告一併寄藏，至為顯然。足見被告於本
      院上開所稱，應係臨訟杜撰之詞，不足採信。
（三）此外並有證人丙○○、甲○○於警詢中證述渠等失竊情節
      明確。復有搜索扣押筆錄、扣押物品目錄表各1紙、贓物
      認領保管單2紙、扣押物品照片在卷可稽，及上開改造玩
      具手槍1支（含彈匣一個）、子彈3顆暨上開證件等扣案可
      資佐證。（核退卷第7頁至第8頁、第12頁、第16頁、第30
      頁至第35頁）又扣案之上開改造玩具手槍1支（含彈匣一
      個，槍枝管制編號：0000000000 ）經鑑驗結果，係由仿
      WALTHER廠PPK/S型半自動手槍製造之玩具手槍換裝土造金
      屬槍管而成之改造手槍，機械性能良好，可擊發適用之子
      彈，認具殺傷力，有內政部警政署刑事警察局93年10月4
      日刑鑑字第0930190613 號槍彈鑑定書在卷可按（核退卷第
      4頁至第6頁第47頁至第49頁）。是本案事證明確，被告上
      開犯行堪以認定，應予依法論科。
（四）再查因被告乃於93年8月中旬（起訴書略載為同年8月初）
      ，在臺北縣板橋市○○路154巷2號4樓，受綽號「小胖」
      之真實姓名年籍不詳之人委託，方基於寄藏贓物及寄藏槍
      彈之犯意，同時受寄上開物品，因係出於臨時起意，顯與
      前已經判刑確定之違反槍砲彈藥刀械管制條例案件間，並
      無裁判上一罪之牽連或連續關係，附此敘明。
四、查被告行為後，槍砲彈藥刀械管制條例業於94年1月26日經
    總統令修正公布，於同年月28日生效，將原第11條刪除，原
    第11條第4項移併入現行該條例第8條第4項，並將原法定刑
    「處一年以上七年以下有期徒刑，併科新台幣七百萬元以下
    罰金」，提高為「處三年以上十年以下有期徒刑，併科新台
    幣七百萬元以下罰金」，經比較新舊法結果，被告所犯寄藏
    改造手槍犯行，以舊法法定刑較低而有利於被告，依刑法第
    2 條第1項但書規定，應適用有利於被告之舊法，自應依修
    正前槍砲彈藥刀械管制條例第11條第4項之未經許可寄藏可
    發射子彈具有殺傷力之改造手槍罪處斷，合先敘明。核被告
    所為，係犯修正前槍砲彈藥刀械管制條例第11條第4項之未
    經許可寄藏可發射子彈具有殺傷力之改造手槍罪及刑法第34
    9條第1項之寄藏贓物罪。而按槍砲彈藥刀械管制條例所稱之
    「寄藏」與「持有」，均係將物置於自己實力支配之下，僅
    寄藏必先有他人之持有行為，其保管本身所為之持有，乃係
    寄藏之當然結果，法律上自宜僅就寄藏行為包括之評價，不
    應另就持有予以論罪。另被告未經許可，無故寄藏上開改造
    手槍，其寄藏之繼續，為行為之繼續，至寄藏行為終了時，
    應僅成立一罪。被告所犯上開二罪係以一行為觸犯數罪名，
    屬想像競合，應從一重之修正前槍砲彈藥刀械管制條例第11
    條第4項之未經許可寄藏具有殺傷力之改造手槍罪處斷。查
    被告前於85年間，因違反懲治盜匪條例、違反麻醉藥品管理
    條例及藥事法等案件，經臺灣基隆地方法院以85年度訴字第
    482號分別判處有期徒刑4年、4月及3月，應執行有期徒刑4
    年5月確定，嗣經本院以86年度上訴字第2462號判決駁回上
    訴確定，於86年8月19日起算刑期，於88年12月23日假釋出
    監，所餘期間付保護管束，甫於90年10月26日保護管束期滿
    ，假釋未經撤銷，所餘刑期以已執行完畢論，有臺灣高等法
    院被告前案紀錄表在卷可稽（本院卷第12頁正面），被告於
    五年內再犯有期徒刑以上之本罪，應依累犯之規定加重其刑
    。
五、原審經詳查後，基於以上相同之認定，引據修正前槍砲彈藥
    刀械管制條例第11 條第4項，刑法第11條前段、第2條第1項
    但書、第349條第1項、第47條、第55條、第42條第2項、第
    38條第1項第1款，罰金罰鍰提高標準條例第2條，現行法規
    所定貨幣單位折算新臺幣條例第2條等規定，並逐一審酌被
    告之犯罪動機、目的、手段、生活狀況、智識程度，其有如
    事實欄所述前科，足見其品行非佳、又其未經主管機關許可
    擅自寄藏持有具殺傷力之槍彈，對社會治安顯有危害，兼斟
    酌其寄藏上開改造手槍及上開證件之時間，且於犯後曾已知
    坦承犯行，態度尚屬良好等一切情狀，量處有期徒刑一年四
    月，依法併科罰金新台幣十萬元，並就併科罰金部分諭知易
    服勞役之折算標準。至扣案之改造玩具手槍一枝（含彈匣1
    個，槍枝管制編號：0000000000），具有殺傷力，屬違禁物
    ，亦依刑法第38條第1項第1款之規定加以宣告沒收。其餘扣
    案物品，因非屬於違禁物或供犯罪所用之物或因犯罪所得之
    物，因而不為沒收之諭知。經核原審認事用法，均無違誤，
    量刑已屬寬厚，被告竟猶執前詞提起上訴，為無理由，應予
    駁回。
六、據上論斷，應依刑事訴訟法第368條，判決如主文。
本案經檢察官姜貴昌到庭執行職務。
中    華    民    國    95    年    5     月    30    日
                  刑事第九庭審判長法  官  李文成
                                  法  官  王復生
                                  法  官  周盈文
以上正本證明與原本無異。
如不服本判決，應於收受送達後十日內向本院提出上訴書狀，其
未敘述上訴之理由者並得於提起上訴後十日內向本院補提理由書
（均須按他造當事人之人數附繕本）。
                                  書記官  余姿慧
中    華    民    國    95    年    5     月    30    日
附錄：本案論罪科刑法條全文
修正前槍砲彈藥刀械管制條例第十一條：
未經許可，製造、販賣或運輸第四條第一項第一款所稱其他可發
射金屬或子彈具有殺傷力之各式槍砲者，處五年以上有期徒刑，
併科新臺幣一千萬元以下罰金。
未經許可，轉讓、出租或出借前項所列槍砲者，處三年以上十年
以下有期徒刑，併科新臺幣七百萬元以下罰金。
意圖供自己或他人犯罪之用，而犯前二項之罪者，處無期徒刑或
七年以上有期徒刑，併科新臺幣一千萬元以下罰金。
未經許可，持有、寄藏或意圖販賣而陳列第一項所列槍砲者，處
一年以上七年以下有期徒刑，併科新臺幣七百萬元以下罰金。
第一項至第三項之未遂犯罰之。
刑法第349條
收受贓物者，處三年以下有期徒刑、拘役或五百元以下罰金。
搬運、寄藏、故買贓物或為牙保者，處五年以下有期徒刑、拘役
或科或併科一千元以下罰金。
因贓物變得之財物，以贓物論。


司法院資訊處製作；財團法人民間司法改革基金會備份。
